【裁判字號】    95,抗,34
【裁判日期】    951227
【裁判案由】    拍賣抵押物
【裁判全文】
臺灣嘉義地方法院民事裁定  95年度抗字第34號
再抗告人    乙○○
                      之3
訴訟代理人  甲○○律師
相  對  人  交通銀行股份有限公司
法定代理人  丙○○
上列再抗告人與相對人間請求拍賣抵押物事件，再抗告人對於民
國95年8月8日本院95年度抗字第34號裁定提起再抗告，本院裁定
如下：
    主  文
再抗告駁回。
再抗告費用新臺幣壹仟元由再抗告人負擔。
    理  由
一、按對於抗告法院之裁定再為抗告，僅得以其適用法規顯有錯
    誤為理由，並經原法院之許可者為限。前項許可，以原裁定
    所涉及之法律見解具有原則上之重要性者為限，非訟事件法
    第45條第3、4項分別定有明文。而所謂原則上之重要性，係
    指該再抗告事件所涉及之法律問題，意義重大而有加以闡釋
    之必要者而言。又民事訴訟法第436條之3第3項、第4項之規
    定，於依據非訟事件法第45條第3項所提起之抗告準用之。
    非訟事件法第45條第5項亦有明文。故原法院若認為依據非
    訟事件法第45條第3項所提起之抗告，不應許可者，應準用
    民事訴訟法第436條之3第3項之規定，裁定駁回其抗告，合
    先敘明。
二、本件再抗告意旨略以：第三人向相對人等聯貸之借款新臺幣
    （下同）3,366,000,000元，業已清償至2,200,000,000元，
    ，並經協調暫緩清償本金及利率調至百分之二，已行之多年
    ，相對人毫無預警逕予查封拍賣再抗告人所有不動產，影響
    第三人所經營之醫院內之病患、員工及往來廠商，實有權利
    濫用等語，爰提出再抗告。
三、經查：本件相對人主張對於再抗告人有原審裁定所載之債權
    ，並以原審裁定主文所示之不動產設定抵押權，且經依法登
    記，該債權又已屆清償期而未受清償，有相對人提出之他項
    權利證明書、土地登記簿謄本、抵押權設定契約書、聯合放
    款合約及存證信函等件可證，原審法院據以准許相對人拍賣
    抵押物之聲請，即無不當，本院以再抗告人所陳乃屬債務額
    度多寡及應如何履行之實體問題，再抗告人應就實體爭執事
    項，另行起訴以求解決，因而駁回其抗告，依法並無違誤。
    本件再抗告人所提出之再抗告書狀內，並未陳明原裁定所適
    用之法規有何錯誤之處，難認再抗告人已合法表明再抗告理
    由，即與非訟事件法第45條第3項所規定，對於抗告法院之
    裁定再為抗告，僅得以其適用法規顯有錯誤為理由不符。
    另依再抗告人之再抗告意旨所述，乃屬相對人行使其債權及
    抵押權是否有實體法上權利濫用之事實認定問題，顯難認與
    本件抗告事件所涉及之法律問題意義重大而有加以闡釋之必
    要，則揆諸首揭說明，本件再抗告自不合法，不能許可，應
    予駁回。
四、依非訟事件法第46條、第21條第2項第45條第5項、第24條，
    民事訴訟法第436條之3第2項、第495條之1第1項、第449條
    第1項、第95條、第78條，裁定如主文。
中    華    民    國    95    年    12    月    27    日
                  民二庭  審判長法官 黃茂宏
                                法官 陳琪媛
                                法官 黃明展
以上正本係照原本作成
如對本裁定抗告應於送達後10日內向本院提出抗告狀
中    華    民    國    95    年    12    月    27    日
                              書記官 王佩湘


司法院資訊處製作；財團法人民間司法改革基金會備份。
